臺灣桃園地方法院刑事判決
111年度審訴字第166號
公  訴  人  臺灣桃園地方檢察署檢察官 
被      告  朱信成



上列被告因違反槍砲彈藥刀械管制條例等案件，經檢察官提起公
訴（110年度偵字第10128號），被告於本院準備程序中，就被訴
事實為有罪之陳述，經本院告知簡式審判程序意旨，並聽取當事
人之意見後，本院合議庭裁定改依簡式審判程序審理，本院判決
如下：
    主  文
朱信成犯竊盜罪，處有期徒刑參月，如易科罰金，以新臺幣壹仟
元折算壹日；扣案之強力磁鐵壹個沒收，未扣案之犯罪所得藍芽
耳機壹組沒收，於全部或一部不能沒收或不宜執行沒收時，追徵
其價額。又犯未經許可持有彈藥之主要組成零件罪，處有期徒刑
陸月，併科罰金新臺幣貳萬元，有期徒刑如易科罰金、罰金如易
服勞役，均以新臺幣壹仟元折算壹日；扣案如附表一編號1、2所
示之火藥各壹包及編號3所示驗餘制式子彈壹顆均沒收。上開有
期徒刑部分應執行有期徒刑捌月，如易科罰金，以新臺幣壹仟元
折算壹日。
    事實及理由
一、本件犯罪事實及證據，除證據部分補充「被告朱信成於本院
    準備程序及審理中之自白」、「被害人蘇峻義於本院準備程
    序之證述」、「贓物領據、桃園市政府警察局大溪分局民國
    111年4月29日溪警分行字第1110011595號函所附之警員職務
    報告」外，其餘均引用檢察官起訴書之記載（如附件）。
二、論罪科刑： 
(一)核被告就起訴書犯罪事實欄一、㈠所為，係犯刑法第320條第
    1項之竊盜罪；就起訴書犯罪事實欄一、㈡所為，係犯槍砲彈
    藥刀械管制條例第12條第4項之未經許可持有子彈罪及同條
    例第13條第4項之未經許可持有彈藥之主要組成零件罪。被
    告如起訴書犯罪事實欄一、㈠所示於110年2月15日凌晨5時21
    分許、同年月17日凌晨6時12分許陸續竊取該選物販賣機店
    內之財物，係基於竊盜之單一犯意，時間密接，各行為之獨
    立性極為薄弱，在刑法評價上，以視為數個舉動之接續施行
    ，合為包括之一行為予以評價，屬接續犯，論以一罪即足。
    又被告如起訴書犯罪事實欄一、㈡所示以一持有行為同時觸
    犯上開2罪名，為想像競合犯，依刑法第55條規定，從一重
    之未經許可持有彈藥之主要組成零件罪處斷。被告所犯上揭
    2 罪，犯意各別，行為互異，應分論併罰。
(二)按槍砲彈藥刀械管制條例第18條第1項前段規定，犯本條例
    之罪自首，並報繳其持有之全部槍砲、彈藥、刀械者，減輕
    或免除其刑。又槍砲彈藥刀械管制條例既為刑法之特別法，
    該條例第18條第1項前段規定，即為刑法第62條但書所示之
    特別規定，自應優先適用（最高法院91年度台上字第615號
    、92年度台上字第422號判決意旨參照）。查被告於110年2
    月17日下午2時30分許，在桃園市○○區○○路○段00號旁空地為
    警盤查後，經警逮捕至派出所調查，即於同日下午4時20分
    許，主動告知警方其藏放於車牌號碼00-0000號自用小客車
    後車廂內如附表一所示之火藥及子彈，並交予警方扣案，坦
    認其寄藏槍砲主要組成零件及子彈之犯行，嗣更接受本院裁
    判等情，有被告110年2月18日之警詢筆錄1份（詳偵卷第15
    至23頁）在卷可憑，復有桃園市政府警察局大溪分局搜索扣
    押筆錄暨扣押物品目錄表、桃園市政府警察局大溪分局民國
    111年4月29日溪警分行字第1110011595號函所附之警員職務
    報告各1份可據（詳偵卷第61至67頁、本院卷第60至61頁）
    ，足見被告確係在其非法寄藏槍砲主要組成零件及子彈之犯
    行，尚未為有偵查犯罪職權之公務員發覺前，即自首並報繳
    其寄藏之槍砲主要組成零件、子彈甚明，爰依槍砲彈藥刀械
    管制條例第18條第1項前段之規定，減輕其刑。
(三)爰審酌被告不思以正當途徑賺取所需，反以如起訴書犯罪事
    實欄一㈠所示之方式竊取他人所有之物，所為不僅侵害他人
    之財產法益，亦破壞社會安寧與秩序；又明知具有殺傷力之
    子彈及雙基發射火藥，均屬高度危險之物品，非經主管機關
    許可，不得擅自寄藏，竟漠視法令規定非法寄藏，足見其守
    法觀念薄弱，對社會秩序及廣大民眾之人身安全造成相當程
    度之隱憂，行為自屬非是，惟念其犯後坦承犯行，態度尚可
    ，並考量其所竊取之財物，及所寄藏具有殺傷力之子彈、火
    藥並未涉及其他犯罪，暨其犯罪之動機、目的、手段及素行
    等一切情狀，分別量處如主文所示之刑暨定其應執行刑，並
    均諭知易科罰金之折算標準，併就科罰金部分，諭知易服勞
    役之折算標準。
三、沒收：
(一)被告就起訴書犯罪事實欄一㈠所示竊得之藍芽耳機1組，係其
    犯罪所得，既未經扣案，復未返還予被害人蘇峻義，爰依刑
    法第38條之1第1項前段、第3項之規定予以宣告沒收，並於
    全部或一部不能沒收或不宜執行沒收時，追徵其價額；另竊
    得之藍芽耳機2個、藍芽喇叭1個，均已發還予被害人蘇峻義
    ，此有贓物領據1份在卷可佐，是爰依前開規定，均不予宣
    告沒收。
(二)扣案之強力磁鐵1個，係被告所有，並用以為本件起訴書犯
    罪事實欄一㈠所示之竊盜犯行，核屬供犯罪所用之物，爰依
    刑法第38條第2項前段規定予以宣告沒收。
(三)扣案如附表一編號1、2所示之彈藥主要組成零件之火藥2包
    ，及附表一編號3所示驗餘制式子彈1顆，均屬違禁物，不問
    屬於犯罪行為人與否，均應依刑法第38條第1項規定宣告沒
    收。
(四)扣案如附表一編號3至4所示之物，經鑑定後均具有殺傷力，
    然編號3所示其中1顆制式子彈及編號4所示之非制式子彈，
    均業經試射擊發，有內政部警政署刑事警察局110年6月21日
    刑鑑字第1100021351號鑑定書1份在卷可考，核其彈藥部分
    因擊發而燃燒殆盡，其餘部分亦裂解為彈頭及彈殼，不具子
    彈之外型及功能，已失其違禁物之性質，自無庸為沒收之諭
    知。　
(五)至扣案如附表二所示之物，因均非違禁物，亦無證據證明與
    本件犯罪有何直接關係，爰均不另為沒收之諭知。　　　
據上論斷，應依刑事訴訟法第273條之1第1項、第299條第1項前
段、第310條之2、第454條第2項，判決如主文。
本案經檢察官康惠龍、徐明光提起公訴，檢察官林欣怡到庭執行
職務。　　　
中　　華　　民　　國　　111 　年　　6 　　月　　24　　日
                   刑事審查庭    法　官　 林慈雁
以上正本證明與原本無異。
如不服本判決應於收受判決後20日內向本院提出上訴書狀，並應
敘述具體理由。其未敘述上訴理由者，應於上訴期間屆滿後20日
內向本院補提理由書(均須按他造當事人之人數附繕本)「切勿逕
送上級法院」。
                                  書記官　吳秉翰
中　　華　　民　　國　　111 　年　　6 　　月　　24　　日
附表一：
編號 扣案物品名稱 數量 鑑定結果 1 火藥(現場編號5-15-) 1包 淨重0.54公克，驗餘淨重0.34公克，檢出硝化纖維（Nitrocellulose）、硝化甘油（Nitroglycerin）、CentraliteII等成分，認係雙基發射火藥。 2 火藥(現場編號5-2-1) 1包 淨重0.58公克，驗餘淨重0.36公克，檢出硝化纖維（Nitrocellulose）、硝化甘油（Nitroglycerin）、CentraliteI、DibutylPhthalate等成分，認係雙基發射火藥。 3 制式子彈 2顆 認均係口徑9x199mm制式子彈，採樣1顆試射，可擊發，認具殺傷力。 4 非制式子彈 1顆 認係非制式子彈，由口徑9mm制式空包彈組合直徑約9.0mm金屬彈頭而成，經試射，可擊發，認具殺傷力。 
附表二：
編號 扣案物品名稱 數量 鑑定結果 1 非制式子彈 3顆 認均係非制式子彈，由金屬彈殼組合直徑約8.9mm金屬彈頭而成，均不具底火（藥），認不具殺傷力。 2 非制式彈殼 29顆 認分係非制式金屬彈殼27顆、口徑9mm制式空包彈彈殼2顆。 3 非制式彈頭 1顆 認係非制式金屬彈頭。 4 非制式彈殼 6顆 認均係非制式金屬彈殼。 5 非制式彈頭 4顆 認均係非制式金屬彈頭。 6 底火帽 8個 認均係底火帽。 7 金屬零件 1包  8 壓彈鉗 1支  9 起子 6支  10 子彈模具 1個  11 竹筷 1支  12 鑷子 1支  13 固定鉗 1個  14 金屬棒 1個  15 金屬柱狀物 8個  16 小鋼珠 1包  17 疑似火藥(現場編號5-3、5-4) 2包 經檢視均為粉紅色顆粒，外觀型態均相似，隨機抽取現場編號5-3鑑定，現場編號5-3:淨重0.49公克，驗餘淨重0.16公克。檢出磷及氯酸鉀等成分，認係煙火類火藥，另檢出碳酸鈣。 18 疑似火藥(現場編號6) 2包 經拆封檢視為2個空夾鏈袋，袋內均僅有微量黑色污漬。 
附錄本判決論罪法條：
中華民國刑法第320條
意圖為自己或第三人不法之所有，而竊取他人之動產者，為竊盜
罪，處5年以下有期徒刑、拘役或50萬元以下罰金。
意圖為自己或第三人不法之利益，而竊佔他人之不動產者，依前
項之規定處斷。
前二項之未遂犯罰之。 

槍砲彈藥刀械管制條例第12條第4項
未經許可，持有、寄藏或意圖販賣而陳列子彈者，處5年以下有
期徒刑，併科新臺幣300萬元以下罰金。

槍砲彈藥刀械管制條例第13條第4項
未經許可，持有、寄藏或意圖販賣而陳列第1項所列零件者，處6
月以上5年以下有期徒刑，併科新臺幣300萬元以下罰金。

附件：
臺灣桃園地方檢察署檢察官起訴書
                                    110年度偵字第10128號
　　被　　　告　朱信成　男　38歲（民國00年0月00日生）
　　　　　　　　　　　　住桃園市○○區○○里00鄰○○路00
　　　　　　　　　　　　　號
　　　　　　　　　　　　國民身分證統一編號：Z000000000號
上列被告因槍砲彈藥刀械管制條例等案件，已經偵查終結，認應
提起公訴，茲將犯罪事實及證據並所犯法條分敘如下：
　　　　犯罪事實
一、
(一)朱信成於民國110年2月15日5時21分許、同月17日6時12分許
    ，在桃園市○○區○○路00號選物販賣機店內，因先前曾多次消
    費，卻未能如願夾到選物販賣機內之物件，竟意圖為自己不
    法之所有，基於竊盜之犯意，分別投幣將蘇峻義所有之選物
    販賣機內廠牌不詳之藍芽耳機3組、藍芽喇叭1組（藍芽耳機
    3組價值共約新臺幣【下同】750元，藍芽喇叭1組價值不詳
    。藍芽耳機2組、藍芽喇叭1組已發還蘇峻義。剩餘藍芽耳機
    1組，業已遺失。），甩至選物販賣機之玻璃前方，再持強
    力磁鐵吸附上開物件至洞口，因而得手。嗣經蘇峻義在家中
    觀看監視器畫面發覺失竊，遂報警處理，為警循線查獲上情
    。
(二)朱信成明知非經許可，不得寄藏槍砲彈藥刀械管制條例規範
    之子彈，竟基於非法寄藏子彈之犯意，非經許可，於110年1
    月初某日晚間某時許，在桃園市○鎮區○○○路0○0號3樓，自某
    真實姓名、年籍不詳、綽號「BOSS｣之友人處，取得如附表
    所示之具殺傷力子彈、彈藥主要組成零件即火藥後，旋將之
    置放於其所有之車牌號碼0000-00之後車廂內而寄藏之。嗣
    經警於110年2月17日16時20分許，經朱信成同意搜索，查得
    上揭具殺傷力之子彈、彈藥主要組成零件即火藥扣案，因而
    查獲。
三、案經蘇峻義訴由桃園市政府警察局大溪分局報告偵辦。
　　　　證據並所犯法條
一、證據清單及待證事實：
編號 證據名稱 待證事實 1 被告於警詢、偵查中之自白 證明被告有於前揭時地，使用強力磁鐵，竊得選物販賣機內廠牌不詳之藍芽耳機3組、藍芽喇叭1組之事實。 2 被告於警詢、偵查中之供述 證明被告客觀上持有子彈、火藥之事實。 3 證人即告訴人蘇峻義之證述 證明告訴人所營之選物販賣機臺內物品，於上開時、地遭他人竊取之事實。 4 上開選物販賣機店之監視器翻拍照片14張 證明被告有於前揭時地，使用強力磁鐵，竊得選物販賣機內廠牌不詳之藍芽耳機3組、藍芽喇叭1組之事實。 5 桃園市政府警察局大溪分局搜索扣押筆錄、扣押物品目錄表各1份及扣案物品照片2張 證明被告於上開時間、地點為警查獲持有子彈、火藥之事實。 6 內政部警政署刑事警察局110年6月21日刑鑑字第1100021351號鑑定書、內政部110年10月7日內授警字第1100872614號函 證明上開口徑制式子彈，採樣一顆試射，可擊發，認具殺傷力；非制式子彈，可擊發，具殺傷力；現場編號5-1-1、5-2-1之雙基發射火藥為公告之彈藥主要組成零件之事實。 
二、核被告所為，係犯刑法第320條第1項之竊盜、違反槍砲彈藥
    刀械管制條例第12條第4項之未經許可而寄藏子彈、同法第1
    3條第4項之未經許可寄藏彈藥之主要組成零件等罪嫌。又被
    告分數次竊取上開藍芽耳機、藍芽喇叭之行為，係出於單一
    之決意，並於密切接近之時地實施，侵害同一法益，各行為
    之獨立性極為薄弱，依一般社會健全觀念，在時間差距上，
    難以強行分開，在刑法評價上，以視為數個舉動之接續施行
    ，合為包括之一行為予以評價，屬接續犯，而為包括之一罪
    。被告未經許可寄藏上揭子彈、彈藥之主要組成零件，均係
    行為之繼續，均應論以繼續犯之一罪。被告一行為寄藏上揭
    子彈、彈藥主要組成零件等行為，係以一寄藏行為觸犯數罪
    名，為想像競合犯，請依刑法第55條規定，從一重論以未經
    許可寄藏彈藥之主要組成零件罪，與被告所犯上揭竊盜罪嫌
    ，犯意個別，行為互殊，請予分論併罰。扣案之制式子彈1
    顆、火藥係槍砲彈藥刀械管制條例管制之物，自屬違禁物，
    請依刑法第38條第1項之規定宣告沒收。扣案之制式、非制
    式子彈各1顆，業經試射擊發用罄，其火藥已燃燒殆盡而不
    具子彈之外型及功能，已不具殺傷力，而非屬違禁物，爰不
    聲請沒收。至扣案之強力磁鐵1個為被告所有且為竊取上開
    商品所用之器具，請依刑法第38條第2項之規定，宣告沒收
    。被告竊得之藍芽耳機3組、藍芽喇叭1組雖為犯罪所得，然
    業已實際合法發還告訴人，依刑法第38條之1第5項規定，爰
    不聲請宣告沒收。至被告所竊得之藍芽耳機1組雖未扣案，
    然係屬犯罪所得，請依刑法第38條之1第1項前段、第3項規
    定宣告沒收之，並於全部或一部不能沒收或不宜執行沒收時
    ，追徵其價額。
三、依刑事訴訟法第251條第1項提起公訴。
　　此　致
臺灣桃園地方法院
中　　華　　民　　國　 111　　年　　1 　　月　　12　　日
                              檢  察  官  康惠龍
　　　　　　　　　　　　　　　檢　察　官　徐明光
本件證明與原本無異
中　　華　　民　　國　 111　　年　　1 　　月　　26　　日
　　　　　　　　　　　　　　　書  記  官  曾靖宜
所犯法條　　
中華民國刑法第320條
意圖為自己或第三人不法之所有，而竊取他人之動產者，為竊盜
罪，處5年以下有期徒刑、拘役或50萬元以下罰金。
意圖為自己或第三人不法之利益，而竊佔他人之不動產者，依前
項之規定處斷。
前二項之未遂犯罰之。
槍砲彈藥刀械管制條例第12條
未經許可，製造、販賣或運輸子彈者，處1年以上7年以下有期徒
刑，併科新台幣500萬元以下罰金。
未經許可，轉讓、出租或出借子彈者，處6月以上5年以下有期徒
刑，併科新台幣300萬元以下罰金。
意圖供自己或他人犯罪之用，而犯前二項之罪者，處3年以上10
年以下有期徒刑，併科新台幣700萬元以下罰金。
未經許可，持有、寄藏或意圖販賣而陳列子彈者，處5年以下有
期徒刑，併科新台幣300萬元以下罰金。
第1項至第3項之未遂犯罰之。
附表：
編號 種類（數量） 是否具有殺傷力（公告之彈藥主要組成零件） 1 1、制式子彈2顆，均係口徑9×19mm制式子彈，採樣1顆試射，可擊發，認具殺傷力。 2、非制式子彈1顆，由口徑9mm制式空包彈組合直徑約9.0金屬彈頭而成，經試射，可擊發，認具殺傷力。 具殺傷力 2 現場編號5-1-1、5-2-1之雙基發射火藥 屬公告之彈藥主要組成零件